臺灣高等法院高雄分院刑事判決　　　　　 94年度上易字第6號
上　訴　人
即　被　告　甲○○
上列上訴人因違反毒品危害防制條例案件，不服臺灣高雄地方法
院93年度易字第1577號中華民國93年11月30日第一審判決（起訴
案號：臺灣高雄地方法院檢察署93年度毒偵字第2534號），提起
上訴，本院判決如下：
     主  文
上訴駁回。
     事  實
一、甲○○前因施用毒品案件，經原審以民國89年度毒聲字第41
    56號裁定送觀察勒戒後，認有繼續施用之傾向，再以89年度
    毒聲字第6810號裁定送強制戒治，期間分別經原審以90年度
    毒聲字第422 號、4353號裁定停止戒治、撤銷停止戒治後，
    於91年6 月25日執行完畢釋放，於91年12月18日經高雄地方
    法院檢察署檢察官以91年度戒毒偵字第1160號為不起訴處分
    確定。詎甲○○猶不知悔改，明知甲基安非他命為毒品危害
    防制條例所列管之第二級毒品，非經許可不得持有、施用，
    竟復基於施用第二級毒品甲基安非他命之概括犯意，自93年
    5 月10日某時起至同年5 月17日17時30分許止，在高雄市○
    ○區○○街166 號3 樓之1
    雅區○○○路461 號10樓之17），將甲基安非他命以置於玻
    璃球燒烤後吸食之方式，連續施用2 次。嗣於93年5 月17日
    17時30分許，為警持原審核發之搜索票前往搜索查獲，並當
    場扣得甲基安非他命乙包（驗前毛重0.7 公克，驗後毛重0.
    6 公克）、甲基安非他命殘渣袋5 個、供其施用毒品之玻璃
    球吸食管1 支。
二、案經高雄市政府警察局鹽埕分局移送臺灣高雄地方法院檢察
    署檢察官偵查起訴。
     理  由
一、上訴人即被告張鴻銘未於本院審理時到庭，惟查上開事實，
    業據被告張鴻銘於原審審理時供承不諱，且被告於93年5 月
    17 日19 時30分許在警詢時同意採集之尿液（送驗代碼：
    B053 ）， 經送高雄市立凱旋醫院以免疫學分析法、氣相層
    析質譜儀分析（GC/MS）方 法檢驗結果，係呈甲基安非他命
    代謝物陽性反應，亦有該院93年5 月26日煙毒尿液檢驗成績
    書在卷可稽。另按「施用甲基安非他命後，其於尿液中排出
    之最長時限，受施用劑量、施用方式、個人體質及其代謝情
    況等因素影響，因個案而易，施用甲基安非他命一般可檢出
    之最長時間為甲基安非他命服用後1 至5 天」等情，有行政
    院衛生署管制藥品管理局91年8 月2 日管檢字第108443號函
    可查，又若以氣相層析質譜儀法（GC/MS）作 藥物及其代謝
    產物之定性及定量分析，幾乎不會有偽陽性反應產生，亦經
    臺北榮民總醫院83年4 月7 日以83北總內字第3059號函釋明
    確。此外，現場查獲扣案之甲基安非他命乙包（驗前毛重
    0.7 公克，驗後毛重0.6 公克）、甲基安非他命殘渣袋5 個
    、玻璃球吸食管1 枝，經送驗後確呈第二級毒品甲基安非他
    命陽性反應無訛，有高雄醫學大學附設中和紀念醫院9306之
    445 、93 11 之262 、9311之263 檢驗報告3 紙在卷可稽，
    足認被告上開自白乃與鑑定結果及醫學原理相符，堪信為真
    實。再被告前因施用毒品案件，經原審裁定送觀察、勒戒後
    ，認有繼續施用毒品之傾向，再經原審裁定送強制戒治，戒
    治完畢於91年6 月25日釋放，並於91年12月18日由臺灣高雄
    地方法院檢察署檢察官為不起訴處分確定等情，亦有臺灣高
    等法院被告全國前案紀錄表、被告刑案資料查註紀錄表各乙
    份在卷可稽，其於5 年內再施用第二級毒品甲基安非他命，
    甚為明顯。
    本件事證明確，被告之犯行，堪以認定。
三、按甲基安非他命屬毒品危害防制條例第2 條第2 項第2 款所
    規定之第二級毒品，是核被告所為，係犯毒品危害防制條例
    第10條第2 項施用第二級毒品罪。被告持有第二級毒品，復
    進而施用，其持有第二級毒品之低度行為，為施用第二級毒
    品之高度行為所吸收，不另論罪。又被告於前開期間施用第
    二級毒品2 次之犯行，時間緊接、手法相同，觸犯構成要件
    相同之罪名，顯係基於概括犯意為之，為連續犯，應依刑法
    第56條規定論以一罪。
四、原審因而適用毒品危害防制條例第10條第2 項、第18條第1
    項前段，刑法第11條、第56條、第41條第1 項前段、罰金罰
    鍰提高標準條例第2 條之規定，並審酌被告因施用毒品案件
    ，經觀察勒戒、強制戒治後，仍未戒絕毒品，顯見其戒毒意
    志不堅，惟念其施用毒品乃自戕一己健康，尚未危害他人，
    且犯後坦承犯行、態度良好，僅連續施用2 次等一切情狀，
    量處有期徒刑3 月，並諭知如易科罰金，以300 元折算1 日
    。並認扣案之甲基安非他命（驗後毛重0.6 公克），係屬毒
    品另甲基安非他命殘渣袋5 個、玻璃球吸食管1 支，經送驗
    後均呈第二級毒品甲基安非他命陽性反應，已如前述，且因
    甲基安非他命空包裝袋、殘渣袋、玻璃球吸食管內均殘留有
    微量之毒品粉末，客觀上無法與毒品析離，應等同於毒品視
    之，而均應依毒品危害防制條例第18條第1 項前段規定，併
    予宣告沒收銷燬之。至鑑驗耗用之甲基安非他命既已滅失，
    自毋庸宣告沒收銷燬。經核原判決認事用法並無不合，量刑
    亦屬適度，被告上訴意旨，未明理由，空言指摘原判決不
    當，為無理由，應予駁回。
五、被告經合法傳喚，無正當理由不到庭，爰不待其陳述逕行判
    決。
據上論斷，應依刑事訴訟法第368條、第371條，判決如主文。
本案經檢察官彭南雄到庭執行職務。
中　　華　　民　　國　　94　　年　　2 　　月　　24　　日
　　　　　　　　　刑事第三庭    審判長法　官　謝宏宗
                                      法　官　黃三友
                                      法　官　黃仁松
以上正本證明與原本無異。
不得上訴。
中　　華　　民　　國　　94　　年　　3 　　月　　1 　　日
　　　　　　　　　　　　　　　　　　　書記官　賴梅琴
附錄本判決論罪科刑法條：
毒品危害防制條例第10條第2項
施用第二級毒品者，處3 年以下有期徒刑。
　　　　　　　　　　　　　　　　　　　　　　　　　　　ｋ
